【裁判字號】    96,訴,515
【裁判日期】    970630
【裁判案由】    竊盜
【裁判全文】
臺灣新竹地方法院刑事判決               96年度訴字第515號
公  訴  人  臺灣新竹地方法院檢察署檢察官
被      告  丑○○
上列被告因竊盜案件，經檢察官提起公訴（95年度偵字第6519號
、第6960號、第1203號），本院判決如下：
    主  文
丑○○犯如附表一所示各罪，主文分別如附表二主文欄所示；又
幫助犯恐嚇取財罪，累犯，處有期徒刑伍月，減為有期徒刑貳月
又拾伍日；應執行有期徒刑貳年拾月，扣案如附表三(一)(二)所示之
物均沒收之。
丑○○被訴於民國九十五年九月七日對辛○犯加重竊盜罪部分無
罪。
    事  實
一、丑○○素行不佳，有賭博、違反著作權法、詐欺、竊盜等前
    科，其中於民國90年間曾因違反著作權法案件，經臺灣桃園
    地方法院以90年度易字第59號判決判處有期徒刑4 月確定，
    於90年12月29日徒刑執行完畢出監（構成累犯），仍不知改
    過，竟基於意圖為自己不法所有之各別犯意，先向姓名年籍
    不詳綽號「小陳」之成年男子購得如附表一所示徐彩祥之金
    融帳戶及提款卡，如附表一所示以郭冠宏、沈欽輝名義申請
    之行動電話門號（徐彩祥、郭冠宏、沈欽輝等人所涉犯幫助
    恐嚇取財犯行部分，均經檢察官另案偵辦），再先後於如附
    表一所示之時間、地點，攜帶其所有如附表三(一)所示金屬材
    質、質地堅硬、一端尖銳或鈍重，客觀上足以傷害人之生命
    、身體而可供為兇器使用之電鑽、起子、斜口鉗、鉗子、活
    動扳手、梅花扳手、套統扳手、老虎鉗、鐵鎚或鐵鋸及其他
    工具，拆解竊取附表一編號(五)子○○之機車車牌1 面，及附
    表一編號(一)癸○○等其他被害人之行車電腦，得手後即以其
    所有如附表三(二)所示之行動電話換裝上開人頭門號之晶片卡
    ，撥打附表一編號(五)子○○以外之各該被害人，恐嚇各該被
    害人倘欲取回行車電腦，須依指示匯款至徐彩祥上開人頭帳
    戶內，否則將燒燬、丟棄該行車電腦等語，致附表一編號(五)
    子○○以外之被害人均心生畏懼，其中編號(一)之癸○○、編
    號(六)之庚○○、編號(七)之壬○○、編號(八)之辰○○均依指示
    匯款或以現金交付贖金，另編號(二)之辛○雖依指示匯款，然
    因銀行電腦系統出現問題，致丑○○無法取款，另編號(三)之
    丙○○、編號(四)之甲○○心中雖然害怕，然評估取回電腦之
    風險後均未匯款，丑○○恐嚇取財犯行因而未能得逞而未遂
    （詳細過程均如附表一所示）。
二、丑○○明知其工地同事巳○○（所犯加重竊盜、恐嚇取財犯
    行待本案審結後另行移送檢察官偵辦）偕同其他姓名年籍不
    詳人士，於95年9 月7 日凌晨零時許，在桃園縣楊梅鎮草水
    楠波下17之9 號竊取辛○所有之吊車行車電腦1 台後，欲模
    仿丑○○竊取行車電腦後向被害人恐嚇取財之犯罪手法，竟
    仍基於幫助巳○○等人犯恐嚇取財罪之犯意，於95年9 月7
    日早上某時將上開以郭冠宏名義申請之0000000000號人頭電
    話，及另自「小陳」成年男子處購得鍾欣庭位於中國信託商
    銀帳號000000000000人頭帳戶借予巳○○使用（鍾欣庭所涉
    幫助恐嚇取財犯行，刻經檢察官另案偵辦），嗣巳○○於同
    日上午8 時40分許即以上開電話恐嚇辛○稱：須匯款5 萬元
    ，否則將燒燬該行車電腦等語，致辛○心生畏懼，而依指示
    先後匯款3 萬、1 萬9 千元及1 千元（共計5 萬元）至上開
    帳戶，方於同日下午1 時20分許在桃園縣楊梅環南路與延平
    路口尋獲該行車電腦。
三、司法警察接獲各該被害人報警後，乃著手調查並依法進行監
    聽，終於95年11月17日15時30分許前往丑○○位於新竹市○○路95巷10號3 樓3C室進行搜索，當場扣得丑○○所有，持
    以犯加重竊盜罪如附表三(一)所示之器具，持以犯恐嚇取財罪
    如附表三(二)所示之行動電話及晶片卡，及如附表三(三)所示與
    本案犯行無關之物。
四、案經新竹縣警察局竹北分局報告臺灣新竹地方法院檢察署檢
    察官偵查起訴。
    理  由
壹、有罪部分：
一、按「被告以外之人於審判外之陳述，雖不符前四條之規定，
    而經當事人於審判程序同意作為證據，法院審酌該言詞陳述
    或書面陳述作成時之情況，認為適當者，亦得為證據。」、
    「當事人、代理人或辯護人於法院調查證據時，知有第一百
    五十九條第一項不得為證據之情形，而未於言詞辯論終結前
    聲明異議者，視為有前項之同意。」，刑事訴訟法第159 條
    之5 定有明文。經查：本院以下所引用被告丑○○以外之人
    於審判外之言詞或書面陳述，雖均屬傳聞證據，然被告對該
    證據之證據能力均未表示異議，本院審酌上開證據作成時之
    情況，亦認為無不當之處，依上開規定乃有證據能力，合先
    敘明。
二、被告所涉上開犯罪事實一之犯行，迭據被告丑○○於警詢、
    偵查及本院審理中坦承不諱，核與證人即被害人癸○○（見
    95年度偵字第6519號卷頁40、42）、辛○（見95年度偵字第
    6519號卷頁44、本院審理卷頁123） 、丙○○（96年度他字
    第98號卷頁23）、甲○○（96年度他字第98號卷頁2） 、子
    ○○（95年度偵字第6519號卷頁48）、庚○○（96年度他字
    第98號卷頁26-28） 、壬○○（96年度他字第98號卷頁30-3
    2） 及辰○○（96年度他字第98號卷頁35）等人於警詢、偵
    查或本院審理中指述吊車行車電腦或機車牌照遭竊，被恐嚇
    須匯款始能取回行車電腦等情相符，此外，亦有95年9 月14
    日門號0000000000號監聽譯文1 份、贓物認領保管單2 紙、
    車輛失竊車牌遺失作業- 詳細資料畫面1 份、95年11月6 日
    0000000000號行動電話監聽譯文1 份、遠東國際商業銀行95
    年11月6 日存入憑條1 紙、95年11月14日0000000000號行動
    電話監聽譯文1 份、永豐銀行匯款委託書影本1 紙、搜索扣
    押筆錄、扣押物品目錄表、扣押物品清單、查獲現場照片8
    幀在卷足資佐證（以上證物均依各該犯罪事實順序排列，詳
    細出處可參見卷附本院整理之卷證一覽表），被告上開自白
    乃與事實相符，堪信為真實，其此部分犯行事證明確，堪予
    認定。
三、另被告所涉上開犯罪事實二部分，亦據被告於本院審理中坦
    承不諱（審理卷頁110 背面、頁136） ，核與證人巳○○於
    本院審理中證稱：95年9 月7 日對辛○所為之第2 次加重竊
    盜、恐嚇取財等犯行（按：即起訴書附表編號9 第2 部分）
    實係伊所為，並非被告所為，被告僅有應伊請求，提供人頭
    電話及人頭帳戶給伊作為恐嚇取財之聯絡工具及匯款帳戶而
    已等語（本院審理卷頁128），證人辛○於本院審理中證稱
    ：伊於95年9月7日接到第2次恐嚇電話之聲音、語氣，均與
    第1次接獲之被告恐嚇電話不同，被告於第1次犯行後也有打
    電話給伊，提到不會對同一被害人從事2次偷竊或恐嚇取財
    犯行，要伊日後提防其他犯罪集團等語相符（審理卷頁123
    ），此外，並有中國信託客戶交易明細表2紙、95年9 月7日
    0000000000號行動電話監聽譯文1份、門號00000000 00號通
    聯調閱查詢單1份在卷可稽（95年度偵字第6519號偵查卷頁
    66、67、92至95、95年度聲監字第245號卷頁55），則被告
    於本院審理中自白幫助恐嚇取財犯行，與事實相符，堪予認
    定；至於公訴人雖以被告前於警詢或偵查中自白稱：95年9
    月7日對辛○之該次恐嚇取財行為為其所為等語，而認被告
    係該恐嚇取財犯行之正犯等語，然被告之自白，除須非出於
    強暴、脅迫、利誘、詐欺、疲勞訊問、違法羈押或其他不正
    之方法外，且應與事實相符者，方得為證據；被告之自白，
    不得作為有罪判決之唯一證據，仍應調查其他必要之證據，
    以察其是否與事實相符，此觀諸刑事訴訟法第156條第1項、
    第2項規定自明，本案證人巳○○到庭為上開證述時，被告
    刻正遭本院依法羈押，此觀諸被告遭本院羈押之時間自明，
    衡情應無於庭外與被告串供之可能，又巳○○坦承犯罪，乃
    會導致自己遭受追訴，衡情亦無可能甘受司法追訴判刑而故
    意迴護被告，另參以：證人辛○亦到庭證稱：其接獲第2次
    恐嚇取財電話之歹徒聲音、語調，均與被告不同等語，可知
    並無補強證據證明被告曾於95年9月7日參與對辛○恐嚇取財
    之構成要件行為，檢察官所認乃有誤會；綜上，被告此部分
    幫助恐嚇取財犯行，亦堪認定，應依法論科。
四、論罪科刑：
  (一)被告持以行竊之電鑽1 支、起子12支、斜口鉗1 支、鉗子2
    支、活動扳手2 支、梅花扳手2 支、套統扳手3 支、老虎鉗
    2 支、鐵鎚1 支及鐵鋸1 支，均係金屬材質，質地堅硬，其
    中或有一端尖銳，或有一端甚為鈍重者，客觀上均足以傷害
    他人之生命、身體安全，此觀諸卷附照片自明，應屬刑法第
    321 條第1 項第3 款之兇器無訛。故核被告於上開犯罪事實
    一中所為，分別係犯刑法第321 條第1 項第3 款之攜帶兇器
    竊盜罪，刑法第346 條第1 項恐嚇取財既遂，及刑法第346
    條第3 項、第1 項之恐嚇取財未遂罪（既遂、未遂均分別如
    附表二所示）；被告於附表一編號(二)(三)(四)中所犯恐嚇取財未
    遂犯行，係未遂犯，爰依刑法第25條第2 項之規定減輕其刑
    。
  (二)次按刑法上之幫助犯，係對於犯罪與正犯有共同之認識，而
    以幫助之意思，對於正犯資以助力，而未參與實施犯罪之行
    為者而言（最高法院75年度台上字第1509號、84年度台上字
    第5998號、88年度台上字第1270號判決參照），如未參與實
    施犯罪構成要件之行為，且係出於幫助之意思提供助力，即
    屬幫助犯，而非共同正犯。被告於犯罪事實二中僅單純提供
    人頭電話、金融帳戶供巳○○進行恐嚇取財犯行之聯絡工具
    及指定匯款帳戶，並無證據證明其對被害人辛○從事以電話
    恐嚇或前往提款取財等恐嚇取財之構成要件行為，亦無證據
    證明其係幕後策劃籌算之主謀，則其所為顯係以幫助之犯意
    ，從事構成要件以外之行為，故核其於上開犯罪事實二中所
    為，係犯刑法第346 條第1 項恐嚇取財罪之幫助犯，被告就
    此部分係幫助犯，爰依刑法第30條第2 項規定減輕其刑；檢
    察官認被告係犯恐嚇取財罪之正犯，乃有誤會，併此敘明。
  (三)被告前因事實欄所載之前科而受有期徒刑宣告，而於90年12
    月29日執行完畢，有臺灣高等法院被告前案紀錄表在卷可稽
    ，其於徒刑執行完畢後5 年以內故意再犯本件有期徒刑以上
    之各罪，均為累犯，均應依刑法第47條第1 項規定加重其刑
    ；被告就附表一編號(二)(三)(四)恐嚇取財未遂犯行，及上開犯罪
    事實二幫助恐嚇取財犯行，同時有上開刑之加重、減輕事由
    ，均應先加後減之。被告上開多次加重竊盜犯行，所犯構成
    要件雖然相同，然均係在95年7 月1 日刑法第56條連續犯規
    定廢止以後所為，且各次加重竊盜犯行間均有時間之差距，
    顯係出於各別犯意所為，而應分論併罰（被告所犯多次恐嚇
    取財犯行間之罪數關係亦同）；又被告多次加重竊盜、多次
    恐嚇取財及1 次幫助恐嚇取財犯行，犯意各別，所犯構成要
    件不同之罪，亦應分論併罰；爰審酌被告年輕力壯，不思循
    合法途逕獲得財富，竟利用被害人因恐懼行車電腦遭毀損不
    得已配合付贖取車之心理，犯下本案多件加重竊盜及恐嚇取
    財案件，扣除檢察官於本院審理中所撤回如附表四之犯行（
    詳下述），其所犯本案加重竊盜、恐嚇取財犯行數量眾多，
    除造成被害人財產損失、遭受威脅之身心痛苦外，危害社會
    治安亦鉅，又依附表三扣案物之數量，可知被告係有規模、
    有計劃地從事犯罪，情節非輕，迄今均未賠償被害人之損失
    ，不宜寬恕，另斟酌其犯後坦承犯罪，態度良好，於被害人
    匯款後均會歸還行車電腦，被害人遭恐嚇之款項非鉅等一切
    情狀，分別量處主文所示之刑。
  (四)被告所犯上開各罪，其犯罪時間均在96年4 月24日以前，宣
    告刑均未逾有期徒刑1 年6 月，且查無其他不得減刑之事由
    ，均合於中華民國九十六年罪犯減刑條例規定之減刑條件，
    爰均依同條例第2 條第1 項第3 款規定減其刑期二分之一如
    主文所示，再依法定其應執行刑。
  (五)扣案如附表三(一)所示之物，係被告所有，持以犯加重竊盜罪
    所用之物，附表三(二)所示之行動電話、晶片卡，均係被告所
    有（晶片卡所有權係歸客戶所有，而非電信公司所有，有各
    電信公司函覆司法院之各該函文在卷可稽；又晶片卡縱非以
    被告名義申請，然因均係被告收購取得，而為被告所有），
    且持以犯恐嚇取財罪所用之物，均據被告於本院審理中坦承
    在卷（審理卷頁135） ，均應依刑法第38條第1 項第2 款宣
    告沒收之；又扣案附表三(三)所示之物，並無證據證明與被告
    本案犯行有關，爰不另宣告沒收。
貳、無罪部分：
一、公訴意旨另以：被告於95年9 月7 日凌晨零時許，持附表三
    (一)所示客觀上足以傷害人之生命、身體而為兇器之工具，在
    桃園縣楊梅鎮草水楠波下17之9 號，竊取辛○所有之吊車行
    車電腦1 台，因認被告涉犯刑法第321 條第1 項第3 款加重
    竊盜罪等語。
二、按犯罪事實應依證據認定之，無證據不得認定犯罪事實；不
    能證明被告犯罪者，應諭知無罪之判決，刑事訴訟法第154
    條第2 項、第301 條第1 項分別定有明文。次按被告之自白
    ，非出於強暴、脅迫、利誘、詐欺、疲勞訊問、違法羈押或
    其他不正之方法，且與事實相符者，方得為證據。被告之自
    白，不得作為有罪判決之唯一證據，仍應調查其他必要之證
    據，以察其是否與事實相符，刑事訴訟法第156 條第1 項、
    第2 項亦定有明文。又刑事訴訟法第161 條已於91年2 月8
    日修正公布，其第1 項規定：檢察官就被告犯罪事實應負舉
    證責任，並指出證明之方法，因此檢察官對於起訴之犯罪事
    實，應負提出證據及說服之實質舉證責任，倘所提出之證據
    不足為被告有罪之積極證明，或其指出證明之方法，無從說
    服法院以形成被告有罪之心證，基於無罪推定之原則，自應
    為被告無罪判決之諭知（最高法院92年度臺上字第128 號判
    例可資參照）。
三、公訴人認被告涉犯加重竊盜罪，無非係以被告於警詢、偵查
    中之自白，及被害人辛○於警詢、偵查中所證述行車電腦遭
    竊之證詞為其論據，訊據被告則堅詞否認有何加重竊盜犯行
    ，辯稱：伊向來不對同一被害人竊取2 次行車電腦，伊於95
    年7 月偷取辛○行車電腦後，尚有提醒辛○須留意其他竊盜
    恐嚇集團，辛○於95年9 月7 日遭竊之該次犯行，實則係伊
    友人巳○○所為，伊僅於事後應巳○○之請求，提供人頭電
    話、人頭帳戶予巳○○作為恐嚇取財犯行之聯絡工具或指定
    匯款帳戶，伊取回行動電話後，方發現巳○○所恐嚇之對象
    係辛○，伊於警詢、偵查自白，原係認為既然被查獲這麼多
    犯行了，就幫巳○○承擔起來算了，現在伊希望把實情講出
    來等語，經查：
  (一)95年9 月7 日辛○行車電腦再次遭竊，該次加重竊盜犯行乃
    被告友人巳○○偕同其他姓名年籍成年男子所為，被告並未
    參與等情，業據證人巳○○到庭證稱：「（被告：95年9 月
    7 日早上你是否有去我湖口住的地方跟我拿電話及提款卡？
    ）好像有。（事後你說你偷一部電腦你要恐嚇被害人？你跟
    我說要恐嚇三萬五千元是否如此？）有。（事後你有說你得
    款了，且說錢已經領到了，你說你拿35000 元，你還拿之前
    欠我的一萬元還給我？）是的。（你得款之後將提款卡及電
    話還我，我檢查手機之後看你撥出去的電話，還跟你說這支
    電話我很熟悉？）是的。（我有無告訴你你錢拿到東西要還
    給人家？）有。（法官：你們交情如何？）大概95年間在工
    地認識他的，我們都是工地工人。認識約半年。後來各自離
    開之後，我們就沒有聯絡了。（你剛剛向被告承認這一件，
    偷車地點是否在桃園縣楊梅鎮草湳波17之9 號附近，且對象
    是吊車電腦？）是。（你如何知道要去該地偷？）其實那也
    不是我前往去偷的，是我另一個同夥去偷的，姓名綽號我都
    忘記了，時間太久了。（你為何會知道向被告要人頭帳戶及
    人頭電話？）我知道他有在作這些事情。（被告說他事後有
    檢視你撥的電話，發現是被害人辛○，他有無告訴你？）有
    ，他有告訴我說我偷到他以前偷到同一家的。（你偷辛○的
    行車電腦被告事前有無參與？）無。（為何要拿一萬元給他
    ？）事前欠他的錢。（知否今日如此陳述，日後可能遭到追
    訴？）知道，我知道錯了，我今天只是單純誠實講出來。」
    等語明確。
  (二)而被告為上開抗辯時，刻正被本院依法羈押，衡情應無於庭
    外與證人巳○○串供之可能，且巳○○坦承犯罪，乃會導致
    自己遭受追訴，衡情應無甘冒司法追訴判刑之風險，而故意
    迴護被告之理，是其上開所證乃有高度之可信性；復參以證
    人辛○亦到庭證稱：「（這2 次你覺得是否都是同1 人跟你
    聯絡的？）不同，第一次聲音與語調感覺比較斯文，第二次
    聲音感覺比較粗獷。（被告第一次偷完聯絡你付錢時，是否
    也有提醒你不只被告在偷而已，以後你要防備？）他有這樣
    跟我講，他說他是做信用的，他不會跟我偷第二次。（第二
    次那組人，為何這麼巧知道去楊梅偷？）我都是停放在工地
    ，一般要偷我們這種車，很好找，只要到各到工地看到我們
    車子桿子，且我的工作性質車子都停放在工地，至於為何他
    們剛好偷到我的車，我就不清楚了，被告通知我防備是在我
    第二次被偷之前。」等語，再再均可見被告上開所辯非虛。
  (三)綜上，被告就此部分加重竊盜犯行，前於警詢、偵查中之自
    白乃與事實不符，此外，檢察官復無法提出其他積極證據證
    明被告有罪，本於罪疑惟輕之法則，本院自應為被告有利之
    認定，且因被告此部分如果構成犯罪，與上開有罪部分係數
    罪併罰之法律關係，本院爰於主文就被告此部分為無罪之諭
    知。
參、撤回起訴部分：
一、按「檢察官於第一審辯論終結前，發見有應不起訴或以不起
    訴為適當之情形者，得撤回起訴。撤回起訴，應提出撤回書
    敘述理由。」、「撤回起訴與不起訴處分有同一之效力，以
    其撤回書視為不起訴處分書，準用第255 條至第260 條之規
    定。」刑事訴訟法第269 條、第270 條分別定有明文。本件
    檢察官原尚起訴被告如附表四（按：即起訴書附表編號1 至
    7 所載之犯罪事實）連續加重竊盜及連續恐嚇取財罪犯行，
    且認所犯之上開2 罪有方法、目的之牽連犯裁判上1 罪關係
    ，然因被告另曾於95年5 月間某日、6 月23日連續犯攜帶兇
    器竊盜罪，而於95年12月29日經臺灣桃園地方法院以95年度
    易字第1354號判決判處有期徒刑10月，並於96年2 月9 日確
    定，有該判決書、臺灣高等法院被告前案紀錄表在卷可稽，
    因被告於本案所犯如附表四之加重竊盜犯行，距離前案之加
    重竊盜犯行，時間相近，所犯構成要件相同之罪，而有連續
    犯之裁判上1 罪關係，附表四犯行顯為前案確定裁判之既判
    力效力所及，是檢察官乃於96年10月23日具狀撤回該部分之
    起訴，有臺灣新竹地方法院檢察署96年度蒞字第3770號撤回
    部分起訴書1 份在卷可稽，是本院自毋庸審理被告所涉如附
    表四之犯行。
二、又因連續數行為而犯同一之罪名者，若其中部分之一行為或
    數行為，發生在新法施行後者，該部分不能論以連續犯，最
    高法院95年第8 次刑事庭會議決議意旨可資參照，被告於附
    表一（按：即起訴書附表編號8 至15部分）所為之犯行，均
    係於95年7 月1 日刑法第56條連續犯規定廢止施行以後所為
    ，並不能與被告附表四之犯行論以連續犯，則檢察官上開撤
    回起訴效力自不及於附表一，本院自仍得予以審判，亦併此
    敘明。
據上論斷，應依刑事訴訟法第299 條第1 項前段、第301 條第1
項，刑法第321 條第1 項第3 款、第346 條第1 項、第3 項、第
25條、第30條、第47條第1 項、第51條第1 項第5 款、第38條第
1 項第2 款、刑法施行法第1 條之1 ，中華民國九十六年罪犯減
刑條例第2 條第1 項第3 款、第4 條、第7 條、第10條第1 項，
判決如主文。
中    華    民    國    97    年    6     月    30    日
                   刑事第二庭   審判長法官  汪漢卿
                                      法官  李毓華
                                      法官  蔡川富
以上正本證明與原本無異。
如不服本判決，應於送達後10日內向本院提出上訴狀。
中    華    民    國    97    年    6     月    30    日
                                    書記官  陳秀子
所犯法條: 中華民國刑法第321 條
犯竊盜罪而有左列情形之一者，處6 月以上、5年以下有期徒刑
：
一  於夜間侵入住宅或有人居住之建築物、船艦或隱匿其內而
    犯之者。
二  毀越門扇、牆垣或其他安全設備而犯之者。
三  攜帶兇器而犯之者。
四  結夥三人以上而犯之者。
五  乘火災、水災或其他災害之際而犯之者。
六  在車站或埠頭而犯之者。
前項之未遂犯罰之。
中華民國刑法第346 條
意圖為自己或第三人不法之所有，以恐嚇使人將本人或第三人之
物交付者，處6 月以上5 年以下有期徒刑，得併科1 千元以下罰
金。
以前項方法得財產上不法之利益，或使第三人得之者，亦同。
前二項之未遂犯罰之。
附表一
  ┌─┬───┬──────────┬───────────┬──────┐
  │編│被害人│竊盜時間、地點及物品│被告恐嚇時間、內容、要│    備註    │
  │號│姓名  │                    │求匯入之金額及銀行帳戶│            │
  ├─┼───┼──────────┼───────────┼──────┤
  │(一)│癸○○│丑○○於95年7 月21日│丑○○於同日上午8 時許│癸○○匯款後│
  │  │      │凌晨零時許，在桃園縣│，以不詳電話恐嚇癸○○│，經丑○○告│
  │  │      │振興路229巷148弄8 號│倘欲取回該電腦，須匯款│知，乃前往桃│
  │  │      │，持上開兇器竊取游坤│8 萬元至徐彩祥位於遠東│園縣龜山鄉長│
  │  │      │泉所有之吊車行車電腦│商銀中壢分行帳號：0170│壽路250 號旁│
  │  │      │1台 。              │0000000000號帳戶，否則│草叢取回該電│
  │  │      │                    │欲將該電腦破壞丟棄，經│腦。        │
  │  │      │                    │議價後癸○○乃匯款3 萬│            │
  │  │      │                    │元至上開帳戶。        │            │
  ├─┼───┼──────────┼───────────┼──────┤
  │(二)│辛○  │丑○○於95年7 月23日│丑○○於同日上午12時許│辛○匯款後，│
  │  │      │凌晨1 時許，在新竹縣│，以郭冠宏名義所申請門│經丑○○告知│
  │  │      │湖口鄉○○路81號，持│號0000000000號行動電話│，乃前往新竹│
  │  │      │上開兇器竊取辛○所有│，恐嚇辛○須匯款15萬元│縣湖口鄉土地│
  │  │      │之吊車行車電腦2 台。│至徐彩祥上開帳戶，經議│公廟旁取回該│
  │  │      │                    │價後辛○委請公司老闆娘│電腦。      │
  │  │      │                    │匯款15萬元，然因銀行電│            │
  │  │      │                    │腦系統出現問題，丑○○│            │
  │  │      │                    │因而未及取得上開款項而│            │
  │  │      │                    │未遂。                │            │
  ├─┼───┼──────────┼───────────┼──────┤
  │(三)│丙○○│丑○○於95年9月14日 │丑○○於同日上午6 時30│丙○○迄96年│
  │  │（起訴│凌晨某時許，在嘉義市│分許，以上開電話，同樣│2 月6 日方於│
  │  │書誤載│龍江街119號旁空地， │以上開話語恐嚇丙○○匯│警局認領領回│
  │  │為林寶│持上開兇器竊取丙○○│款，經議價後丑○○同意│其遭竊之行車│
  │  │堂）  │所有之吊車行車電腦1 │降為3 萬元，惟丙○○仍│電腦。      │
  │  │      │台。                │不願付款，丑○○因而未│            │
  │  │      │                    │能得逞而未遂。        │            │
  │  │      │                    │                      │            │
  ├─┼───┼──────────┼───────────┼──────┤
  │(四)│甲○○│丑○○於95年9月14日 │丑○○於同日上午10時許│甲○○嗣後經│
  │  │      │凌晨1 時許，在嘉義市│，以上開電話，同樣以上│丑○○告知，│
  │  │      │大同路大同停車場內，│開話語恐嚇甲○○匯款13│前往嘉義市玉│
  │  │      │持上開兇器竊取甲○○│萬元，嗣降為6 萬元，惟│康路88號旁草│
  │  │      │所有之起重車行車電腦│甲○○並未匯款，丑○○│叢尋回上開電│
  │  │      │2 台。              │因而未能得逞而未遂。  │腦。        │
  ├─┼───┼──────────┼───────────┼──────┤
  │(五)│子○○│丑○○於95年11月1日 │丑○○並未從事恐嚇犯行│嗣子○○於95│
  │  │      │凌晨零時許，在苗栗縣│。                    │年11月17日於│
  │  │      │竹南鎮○○街32號前，│                      │警局認領領回│
  │  │      │持上開兇器竊取子○○│                      │。          │
  │  │      │車所有車號F2U-550 號│                      │            │
  │  │      │之機車車牌一面。    │                      │            │
  ├─┼───┼──────────┼───────────┼──────┤
  │(六)│庚○○│丑○○於95年11月6日 │丑○○於同日上午8 時許│庚○○匯款後│
  │  │      │凌晨2時許，在新竹市 │，以沈欽輝名義所申請09│，經丑○○告│
  │  │      │中華路5段慈濟公德會 │00000000號行動電話恐嚇│知，於95年11│
  │  │      │前面空地，持上開兇器│庚○○須匯款5 萬元至徐│月6 日上午11│
  │  │      │竊取庚○○所有之吊車│彩祥上開帳戶，庚○○隨│時30分許前往│
  │  │      │行車電腦1 台。      │即匯款5 萬元至上開帳戶│新竹市○○路│
  │  │      │                    │。                    │五段西濱公路│
  │  │      │                    │                      │旁草叢中尋獲│
  │  │      │                    │                      │該電腦。    │
  ├─┼───┼──────────┼───────────┼──────┤
  │(七)│壬○○│丑○○於95年11月14日│丑○○於同日上午7 時許│壬○○匯款後│
  │  │      │凌晨1 時許，在台北市│，以上開0000000000行動│，經丑○○通│
  │  │      │土城市○○路與金陵路│電話恐嚇壬○○匯款7萬5│知乃於同日下│
  │  │      │口之金城停車場，持上│千元至徐彩祥上開帳戶，│午1 時許前往│
  │  │      │開兇器竊取壬○○所有│壬○○隨即委託其姐張彩│金城停車場後│
  │  │      │之行車電腦1 台。    │甄於同日上午10時30分許│面廁所尋回該│
  │  │      │                    │匯款至上開帳戶。      │電腦。      │
  ├─┼───┼──────────┼───────────┼──────┤
  │(八)│辰○○│丑○○於95年11月14日│丑○○於同日上午7 時許│辰○○將現金│
  │  │      │凌晨1 時許另個時點，│另個時點，以上開093882│放於城林橋上│
  │  │      │在台北市○○市○○路│1334行動電話恐嚇辰○○│後，經由鄒禮│
  │  │      │與金陵路口之金城停車│匯款7 萬5 千元至徐彩祥│駿告知，前往│
  │  │      │場，持上開兇器竊取鄭│上開帳戶，經談判後鄭麒│金城路2 段22│
  │  │      │麒麟所有之行車電腦1 │麟將現金放在台北縣土城│巷口尋獲行車│
  │  │      │台。                │市○○路城林橋上，由鄒│電腦。      │
  │  │      │                    │禮駿前往領取。        │            │
  └─┴───┴──────────┴───────────┴──────┘
附表二：
  ┌─────┬──────┬──────────────────────┐
  │犯罪事實  │  所犯法條  │        主        文                        │
  ├─────┼──────┼──────────────────────┤
  │附表一之(一)│刑法第321條 │丑○○犯攜帶兇器竊盜罪，累犯，處有期徒刑捌月│
  │          │第1 項第3 款│，減為有期徒刑肆月，扣案如附表三(一)所示之物沒│
  │          │、第346 條第│收之；又犯恐嚇取財罪，累犯，處有期徒刑捌月，│
  │          │1 項        │減為有期徒刑肆月，扣案如附表三(二)所示之物沒收│
  │          │            │之。                                        │
  ├─────┼──────┼──────────────────────┤
  │附表一之(二)│刑法第321條 │丑○○犯攜帶兇器竊盜罪，累犯，處有期徒刑捌月│
  │          │第1 項第3 款│，減為有期徒刑肆月，扣案如附表三(一)所示之物沒│
  │          │、第346 條第│收之；又犯恐嚇取財未遂罪，累犯，處有期徒刑伍│
  │          │3 項、第1 項│月，減為有期徒刑貳月又拾伍日，扣案如附表三(二)│
  │          │            │所示之物沒收之。                            │
  ├─────┼──────┼──────────────────────┤
  │附表一之(三)│刑法第321條 │丑○○犯攜帶兇器竊盜罪，累犯，處有期徒刑捌月│
  │          │第1 項第3 款│，減為有期徒刑肆月，扣案如附表三(一)所示之物沒│
  │          │、第346 條第│收之；又犯恐嚇取財未遂罪，累犯，處有期徒刑伍│
  │          │3 項、第1 項│月，減為有期徒刑貳月又拾伍日，扣案如附表三(二)│
  │          │            │所示之物沒收之。                            │
  ├─────┼──────┼──────────────────────┤
  │附表一之(四)│刑法第321條 │丑○○犯攜帶兇器竊盜罪，累犯，處有期徒刑捌月│
  │          │第1 項第3 款│，減為有期徒刑肆月，扣案如附表三(一)所示之物沒│
  │          │、第346 條第│收之；又犯恐嚇取財未遂罪，累犯，處有期徒刑伍│
  │          │3 項、第1項 │月，減為有期徒刑貳月又拾伍日，扣案如附表三(二)│
  │          │            │所示之物沒收之。                            │
  ├─────┼──────┼──────────────────────┤
  │附表一之(五)│刑法第321 條│丑○○犯攜帶兇器竊盜罪，累犯，處有期徒刑柒月│
  │          │第1 項第3 款│，減為有期徒刑參月又拾伍日，扣案如附表三(一)所│
  │          │            │示之物沒收之。                              │
  ├─────┼──────┼──────────────────────┤
  │附表一之(六)│刑法第321條 │丑○○犯攜帶兇器竊盜罪，累犯，處有期徒刑捌月│
  │          │第1 項第3 款│，減為有期徒刑肆月，扣案如附表三(一)所示之物沒│
  │          │、第346 條第│收之；又犯恐嚇取財罪，累犯，處有期徒刑捌月，│
  │          │1 項        │減為有期徒刑肆月，扣案如附表三(二)所示之物沒收│
  │          │            │之。                                        │
  ├─────┼──────┼──────────────────────┤
  │附表一之(七)│刑法第321條 │丑○○犯攜帶兇器竊盜罪，累犯，處有期徒刑捌月│
  │          │第1 項第3 款│，減為有期徒刑肆月，扣案如附表三(一)所示之物沒│
  │          │、第346 條第│收之；又犯恐嚇取財罪，累犯，處有期徒刑捌月，│
  │          │1 項        │減為有期徒刑肆月，扣案如附表三(二)所示之物沒收│
  │          │            │之。                                        │
  ├─────┼──────┼──────────────────────┤
  │附表一之(八)│刑法第321條 │丑○○犯攜帶兇器竊盜罪，累犯，處有期徒刑捌月│
  │          │第1 項第3 款│，減為有期徒刑肆月，扣案如附表三(一)所示之物沒│
  │          │、第346 條第│收之；又犯恐嚇取財罪，累犯，處有期徒刑捌月，│
  │          │1 項        │減為有期徒刑肆月，扣案如附表三(二)所示之物沒收│
  │          │            │之。                                        │
  └─────┴──────┴──────────────────────┘
附表三：
  ┌──┬────────┬───────────────────────┐
  │    │                │電鑽1支、電鑽充電器1組、電鑽電池1個、起子12支 │
  │ (一) │持以犯加重竊盜罪│、手套1副、斜口鉗1支、鉗子2支、活動板手 2支、 │
  │    │之物            │、梅花板手2支、套統板手3支、老虎鉗2支、鐵鎚1支│
  │    │                │、鐵鋸1支。                                   │
  │    │                │                                              │
  ├──┼────────┼───────────────────────┤
  │    │                │MOTOROLA牌行動電話（內含晶片卡1 張，手機序號35│
  │    │                │0000000000000）1支、MOTOROLA牌行動電話（內含晶│
  │    │                │片卡1 張，手機序號000000000000000）1支、OKWAP │
  │ (二) │持以犯恐嚇取財罪│牌行動電話（內含晶片卡1 張，手機序號0000000000│
  │    │之物            │54616）1支、威寶電信行動電話（內含晶片卡1 張，│
  │    │                │手機序號000000000000000)1 支、威寶電信晶片卡2 │
  │    │                │張（卡號分別為000000000000000 、00000000000000│
  │    │                │2）、遠傳電信易付卡（卡號000000000000000）1張 │
  │    │                │、和信電訊晶片卡（卡號00000000000000）1 張。  │
  ├──┼────────┼───────────────────────┤
  │    │                │ CO2動力槍1支、CO2鋼瓶 1個、R90噴射式黃油1瓶、│
  │    │                │ 深藍色小便帽1頂、全省地圖1本、嘉義市地圖1份、│
  │    │                │ 大台北市地圖1 本、苗栗縣電話簿1 本、吊車廣告 │
  │    │                │ 16張、嘉義市吊車行聯絡簿1 本、賴玟叡起重機操 │
  │    │                │ 作結業證書影本1 張、沈欽輝申請行動電話基本資 │
  │    │                │ 料影本1 張、郭冠宏申請行動電話基本資料影本1  │
  │ (三) │與本案犯罪無關之│ 本、黃雅玲身分證影本2 張、張淳涵身分證影本1  │
  │    │物              │ 張、翁逸翔身分證影本1 張、鍾欣庭身分證影本1  │
  │    │                │ 張、中華電信儲值卡2 張、鄒姵嫻萬泰銀行存摺1  │
  │    │                │ 本、鄒姵嫻印章1 枚、新竹商銀提款卡（帳號00046│
  │    │                │ 00000000000）1 張、徐彩祥印章1 枚、吳慧玲印章│
  │    │                │ 1 枚、簡瑞珍身分證、健保卡各1 張、陳挺祥身分 │
  │    │                │ 證影本1 張、魏景怡身分證影本、汽車駕照及健保 │
  │    │                │ 卡各1 張、林慈政汽車駕照1 張、多功能衛星導航 │
  │    │                │ 機1 台及新台幣5800元等物。                   │
  └──┴────────┴───────────────────────┘
附表四：
  ┌─┬───┬──────────┬───────────┬──────┐
  │編│被害人│竊盜時間、地點及物品│被告恐嚇時間、內容、要│  備 註     │
  │號│姓名  │                    │求匯入之金額及銀行帳戶│            │
  ├─┼───┼──────────┼───────────┼──────┤
  │1 │午○○│丑○○於95年5月25日 │丑○○於同日上午6時許 │            │
  │  │      │凌晨零時許，在台北縣│，以不詳電話恐嚇午○○│            │
  │  │      │土城市○○路金陵路口│須匯款10萬元至林智慧位│            │
  │  │      │金城停車場，竊取顏佩│於國泰世華銀行帳號0725│            │
  │  │      │瑜所有之起重機行車電│00000000號帳戶，午○○│            │
  │  │      │腦機1 台。          │依指示匯款，丑○○至提│            │
  │  │      │                    │款機提領6 萬元後，於同│            │
  │  │      │                    │日下午2 時許將該行車電│            │
  │  │      │                    │腦還給午○○。        │            │
  ├─┼───┼──────────┼───────────┼──────┤
  │2 │張森樑│丑○○於95年6月8日凌│丑○○於同日上午8時許 │            │
  │  │      │晨零時許，在新竹縣湖│，以不詳電話恐嚇張森樑│            │
  │  │      │口鄉○○村○○路停車│須匯款10萬元，經議價後│            │
  │  │      │場，竊取張森樑所有之│張森樑匯6 萬元至翁逸翔│            │
  │  │      │重型油壓全吊車行車電│位在台北富邦銀行桃園分│            │
  │  │      │腦1 台。            │行帳號：000000000000號│            │
  │  │      │                    │帳戶，張森樑匯款後，於│            │
  │  │      │                    │同日下1 時許在桃園縣楊│            │
  │  │      │                    │梅鎮台一線廢棄船旁尋獲│            │
  │  │      │                    │行車電腦。            │            │
  ├─┼───┼──────────┼───────────┼──────┤
  │3 │卯○○│丑○○於95年6月22日 │丑○○於同日上午6時許 │            │
  │  │      │凌晨零時許，在新竹縣│，以丁○○所販賣門號09│            │
  │  │      │竹北市○○○路與成功│00-000000 號電話恐嚇潘│            │
  │  │      │三路口，竊取卯○○所│天煙須匯款20萬元，經議│            │
  │  │      │有之重型油壓全吊車行│價後，卯○○於同日上午│            │
  │  │      │車電腦1 部。        │9 時30分許匯8 萬元至翁│            │
  │  │      │                    │逸翔上開帳戶，嗣在新竹│            │
  │  │      │                    │縣竹北市○○○路之貨櫃│            │
  │  │      │                    │旁尋獲行車電腦。      │            │
  ├─┼───┼──────────┼───────────┼──────┤
  │4 │乙○○│丑○○於95年6月22日 │丑○○於同日上午8時40 │            │
  │  │      │凌晨零時許，在新竹縣│分許，以丁○○所販賣09│            │
  │  │      │竹北市○○○○街與縣│00-000000 號電話恐嚇巫│            │
  │  │      │政十九街口，竊取巫營│營煥須匯款10萬元，經議│            │
  │  │      │煥所有之重型油壓全吊│價後，乙○○於同日上午│            │
  │  │      │車行車電腦1 台。    │11時許匯款8 萬元至翁逸│            │
  │  │      │                    │翔上開帳戶，嗣在竹北國│            │
  │  │      │                    │小與義民中學中間涼亭尋│            │
  │  │      │                    │獲行車電腦。          │            │
  ├─┼───┼──────────┼───────────┼──────┤
  │5 │寅○○│丑○○於95年6月27日 │丑○○於同日上午9時許 │            │
  │  │      │凌晨零時許，在新竹縣│，以不詳電話恐嚇寅○○│            │
  │  │      │竹北市縣○○路與福興 │須匯款20萬元，經議價後│            │
  │  │      │路口，竊取寅○○所有│，寅○○於同日下午1時 │            │
  │  │      │之重型油壓全吊車行車│10分許匯款10萬元至翁逸│            │
  │  │      │電腦1 部。          │翔上開帳戶，嗣在新竹縣│            │
  │  │      │                    │竹北市○○○路與縣政五│            │
  │  │      │                    │街之籃球場旁樹下尋獲行│            │
  │  │      │                    │車電腦。              │            │
  ├─┼───┼──────────┼───────────┼──────┤
  │6 │己○○│丑○○於95年6 月29日│丑○○於同日上午8時30 │            │
  │  │      │凌晨零時許，在新竹縣│分許，以不詳電話恐嚇孫│            │
  │  │      │新豐鄉松林村108 號，│慶旺須匯款20萬元，經議│            │
  │  │      │竊取己○○所有之重型│價後丑○○雖同意降為10│            │
  │  │      │油壓全吊車之行車電腦│萬元，然因己○○仍不願│            │
  │  │      │1 部。              │匯款，致未得逞。      │            │
  ├─┼───┼──────────┼───────────┼──────┤
  │7 │戊○○│丑○○於95年6月29日 │丑○○於同日上午7時許 │            │
  │  │      │凌晨1時許，在新竹市 │，以不詳電話電話恐嚇施│            │
  │  │      │忠孝路新竹貨運對面空│登川須匯款5 萬元至翁逸│            │
  │  │      │地，竊取戊○○所有之│翔位於新竹市國際商業銀│            │
  │  │      │重型油壓全吊車之行車│行帳號：000000000000號│            │
  │  │      │電腦1 台。          │之帳戶，戊○○匯款後，│            │
  │  │      │                    │於95年7 月1 日上午9時 │            │
  │  │      │                    │許，在新竹縣竹北市中華│            │
  │  │      │                    │豐田汽車營業廠對面公車│            │
  │  │      │                    │牌處尋獲行車電腦。    │            │
  └─┴───┴──────────┴───────────┴──────┘


司法院資訊處製作；財團法人民間司法改革基金會備份。
